【裁判字號】    89,易,350
【裁判日期】    890516
【裁判案由】    贓物
【裁判全文】
臺灣屏東地方法院刑事判決                          八十九年度易字第三五號
    公  訴  人  臺灣屏東地方法院檢察署檢察官
    被      告  乙○○
右列被告因贓物案件，經檢察官提起公訴（八十九年度偵字第一三七號），本院判決
如左：
    主  文
乙○○收受贓物，累犯，科罰金伍佰元，如易服勞役，以參佰元折算壹日。
    事  實
一、乙○○前因妨害公務案件，經本院於民國八十六年二月四日判處有期徒刑五月，
    如易科罰金以三百元折算一日，並於同年十一月二十六日執行完畢，猶不知悔改
    。復明知不詳姓名、年籍人所持有車號ＫＬ--０八一號之重型機車為來路不明之
    贓物（該車係蕭文欽所有，於八十八年七月十七日上午十二時許，在屏東市○○
    路九號前失竊），竟仍將該車收受，並於八十八年十月五日上午十二時四十分許
    在其位於屏東縣內埔鄉大新村中央巷六八號住處，以新台幣二百元之代價售予沿
    街叫買收購廢棄機車且知贓之丁○○（贓物罪部分另由本院審理中），嗣於八十
    八年十一月二十四日上午十二時四十分許，因丁○○將上開機車送至設於屏東縣
    長治鄉農會後蕭海鵬開設之機車行，請不知情之友人蕭海鵬代其拆解時，經警查
    獲該車，並另由丁○○攜警至乙○○上開住所而得知上情。
二、案經屏東縣警察局屏東分局報告臺灣屏東地方法院檢察署檢察官偵查起訴。
    理  由
一、訊據被告乙○○矢口否認有何收受贓物之犯行，辯稱：伊並未出售機車予丁○○
    云云。惟查：車牌號碼ＰＫＬ--○八一號之重型機車係被害人蕭文欽所有，並於
    八十八年七月十七日中午十二時許失竊等情，業據蕭文欽之母甲○○於警訊時供
    陳明確，復有車輛竊盜個別查詢報表及被害人蕭文欽出具之贓物保領結各一紙在
    卷可稽，堪認為真實。而證人丁○○因係沿街叫買至屏東縣內埔鄉大新村被告住
    處時，經被告叫住，始入被告家中購買機車，被告本欲賣予二部機車，惟因另一
    部機車踩時還可發動而未賣，被告係住在一廟宇附近等情。迭經證人丁○○於警
    訊、偵查中及本院審理時證述不移，核與當時查獲之警員丙○○於本院審理時證
    稱：被告家中尚有二部機車，一部沒有車牌。及被告自承：係住在某「青龍宮」
    （諧音）廟宇旁，家中尚有二部無牌機車等情大致相符。參以證人丁○○係進入
    被告家中收購機車，而被告與丁○○並不認識且素無仇隙亦經被告供陳在卷，丁
    ○○並因本件被移送贓物罪嫌等情，均足認丁○○指認為真，其證言應足採信。
    故上開機車為被告出賣之事實，洵足認定，是被告所辯顯係推卸之詞，委無足採
    。本件罪證明確，被告犯行洵堪認定。
二、核被告所為，係犯刑法第三百四十九條第一項收受贓物罪。查被告於八十六年間
    因妨害公務罪判處有期徒刑五月，如易科罰金以三百元折算一日，並於同年十一
    月二十六日執行完畢，有臺灣高等法院被告全國前案紀錄表一紙在卷可稽，其於
    五年內再犯本件有期徒刑以上之本罪，為累犯，應依法加重其刑。爰審酌被告犯
    罪動機、目的、所得之利益甚微、所生之危害非鉅及犯後否認犯行等一切情狀，
    量處如主文所示之罰金刑，並諭知如易服勞役之折算標準。
據上論斷，應依刑事訴訟法第二百九十九條第一項前、刑法第三百四十九條第一項、
第四十二條第二項、第四十七條、罰金罰鍰提高標準條例第一條前段、第二條，判決
如主文。
本案經檢察官蔡榮龍到庭執行職務。
中      華      民      國     八十九     年      五     月     十六    日
                                      臺灣屏東地方法院刑事第一庭
                                          審判長 法  官   林金本
                                                 法  官   何清富
                                                 法  官   林昌義
右正本證明與原本無異。
對於本判決如有不服應於收受送達後十日內向本院提出上訴書狀上訴於台灣高等法院
高雄分院並按他造當事人之人數附具繕本。
                                                 書記官   丁廣飛
中      華      民      國     八十九     年      五      月    十六    日
附錄論罪科刑法條：
刑法第三百四十九條：
收受贓物者，處三年以下有期徒、拘役或五百元以下罰金。
搬運、寄藏、故買贓物或為牙保者，處五年以下有期徒刑、拘役或科或併科一千元以
下罰金。
因贓物變得之財物，以贓物論。


司法院資訊處製作；財團法人民間司法改革基金會備份。
